臺灣臺南地方法院刑事判決　　　　　　　95年度易字第1542號
公　訴　人　臺灣臺南地方法院檢察署檢察官
被　　　告　乙○○
　　　　　　　　　　（現因他案羈押於臺灣臺南看守所）
上列被告因竊盜案件，經檢察官提起公訴（95年度偵字第 16370
號），本院依簡式審判程序判決如下：
    主  文
乙○○犯竊盜罪，累犯，處有期徒刑伍月，如易科罰金，以新臺
幣壹仟元折算壹日。
    事  實
一、乙○○前於因違反肅清煙毒條例、詐欺等案件，經本院以81
    年度訴字第583號刑事判決分別判處有期徒刑3年6月、8月，
    並定應執行刑為4 年確定，嗣入獄服刑，於民國83年5月4日
    假釋出獄，所餘刑期付保護管束，惟於保護管束期間，再犯
    公共危險及違反肅清煙毒條例等案件，經本院以84年度易字
    第1374號及臺灣高等法院臺南分院84年度上訴字第2014號等
    刑事判決，分別判處拘役40日及有期徒刑7 年確定，並撤銷
    前開假釋，再度入監服刑，於93年1月2日執行期滿出獄。
二、乙○○意圖為自己不法所有，於95年10月27日16時30分許起
    至同月29日6 時許止之某時，在高雄縣岡山鎮○○路及中山
    南路口之岡山火車站前，見莊育鴻所有、為其弟甲○○所使
    用，前已遭不詳竊賊於上述期間、地點以自備鑰匙啟動電門
    方式，竊取車牌號碼PJX-471 號重型機車予以騎用，後停放
    該處，該鑰匙仍插在機車電門未取下，即徒手竊得該機車後
    供己騎用。嗣於95年11月2 日12時25分許，騎乘該車行經高
    雄縣湖內鄉○○路685號前，遭警當場查獲。
三、案經臺南市警察局第六分局報請臺灣臺南地方法院檢察署檢
    察官偵查起訴。
    理  由
一、程序方面─
  (一)按除被告所犯為死刑、無期徒刑、最輕本刑為3 年以上有期
    徒刑之罪或高等法院管轄第一審案件者外，於法院行準備程
    序進行中，被告先就被訴事實為有罪之陳述時，審判長得告
    知被告簡式審判程序之旨，並聽取當事人、代理人、辯護人
    及輔佐人之意見後，裁定進行簡式審判程序；且受命法官行
    準備程序，與法院或審判長有同一之權限，刑事訴訟法第27
    3條之1第1項及279條第2 項前段分別定有明文。本件被告乙
    ○○所為係犯死刑、無期徒刑、最輕本刑為3 年以上有期徒
    刑以外之罪，其於準備程序中就被訴事實為有罪之陳述，經
    受命法官告知簡式審判程序之旨，並聽取公訴人、被告之意
    見後，本院認為適宜由受命法官獨任進行簡式審判程序。
  (二)簡式審判程序之證據調查，不受刑事訴訟法第159條第1項、
    第161條之2、第161條之3、第163條之1及第164條至第170條
    規定之限制，亦為同法第273條之2所明文。是此，證人甲○
    ○於司法警察調查中之陳述、贓物認領保管單、臺南市警察
    局扣押筆錄、扣押書及扣押物品目錄表，本院自可採為證據
    ，先此敘明。
二、認定犯罪事實所憑證據及理由─
  (一)上開犯罪事實，業據被告乙○○於本院審理時供承不諱（參
    本院96年1月8日審判筆錄），核與證人即被害人甲○○於司
    法警察調查中證述內容相符（參警卷第6頁至第8頁），復有
    車輛竊盜、車牌失竊資料個別查詢報表─查詢認可資料、臺
    南市警察局扣押筆錄、扣押書及扣押物品目錄表附卷足稽（
    參警卷第20頁、第9 頁至第11頁、第13頁至第14頁）。再為
    警所查扣前開機車，已發還與被害人，有贓物認領保管單在
    卷可證（參警卷第12頁），足認被告為警查獲時所騎乘之機
    車，確為被害人所失竊之車甚明。
  (二)被告竊取上揭機車時，該機車電門即插有鑰匙，為被告於本
    院審理時所自承（參本院96年1月8日審判筆錄第3 頁），然
    該鑰匙並非被害人所有一情，亦據證人即被害人於司法警察
    調查中證述明確（參警卷第8 頁），惟依卷附證據顯示，並
    無法認定該鑰匙係被告所有並持之行竊。是本院認定該機車
    應於被害人於失竊前最後使用該機車後，至被害人發現失竊
    時之間（即95年10月27日16時30分許其後某時起至同月29日
    6 時許止之某時），先遭不詳竊賊持扣案鑰匙竊取，後停放
    該處，再由被告予以竊取自明。
  (三)綜上所述，被告之任意性之自白經核與事實相符，可以採信
    ，本件事證明確，被告竊盜犯行堪以認定，應依法論科。
三、論罪科刑之理由─
  (一)核被告所為，係犯刑法第320條第1項之普通竊盜罪。
  (二)被告有事實欄所載之科刑執行紀錄，有臺灣高等法院被告前
    案紀錄表在卷可查，其於執行完畢後5 年內故意再犯本件有
    期徒刑以上之罪，為累犯，應依刑法第47條規定加重其刑。
  (三)本院審酌被告素行非佳，正值壯年，不思正途以獲取所需，
    率爾竊取他人之財物，危害他人財產安全，實屬不該；惟考
    量其犯罪後坦承犯行，態度良好，所竊機車已發還被害人領
    回等一切情狀，量處如主文所示之刑，另據上各情，及參酌
    被告為國中肄業、家中經濟勉持等情狀，諭知如主文所示之
    易科罰金折算標準。
  (四)扣案之鑰匙1 支，非為被告所有供本件犯罪所用之物，自不
    依刑法第38條第1項第2款規定，予以宣告沒收。
四、適用之法律─
  (一)刑事訴訟法第273之1第1項、第299條第1項前段。
  (二)刑法第320條第1項、第47條、第41條第1 項前段，刑法施行
    法第1條之1第1項、第2項前段，判決如主文。
本案經檢察官丙○○到庭執行職務。
中　　華　　民　　國　　96　　年　　1 　　月　　22　　日
              刑事第十一庭  法　官  張維君
以上正本證明與原本無異。
如不服本判決，應於判決送達後10日內，向本院提出上訴狀（應
附繕本）。
                            書記官  黃傳鈞
中　　華　　民　　國　　96　　年　　1 　　月　　23　　日
附錄本案論罪科刑法條全文：
中華民國刑法第320條
  意圖為自己或第三人不法之所有，而竊取他人之動產者，為竊
  盜罪，處5年以下有期徒刑、拘役或5百元以下罰金。
  意圖為自己或第三人不法之利益，而竊佔他人之不動產者，依
  前項之規定處斷。
  前二項之未遂犯罰之。
